臺灣桃園地方法院刑事判決　　　　　　110年度審易字第619號
公　訴　人　臺灣桃園地方檢察署檢察官
被　　　告　鄭文慶




上列被告因竊盜案件，經檢察官提起公訴（110 年度偵字第3874
號），被告於本院準備程序進行中，就被訴事實為有罪之陳述，
經本院告知簡式審判程序意旨，並聽取當事人之意見後，裁定改
依簡式審判程序審理，茲判決如下：
    主      文
鄭文慶犯侵入住宅竊盜罪，累犯，處有期徒刑柒月。
未扣案之犯罪所得新臺幣參佰元沒收，於全部或一部不能沒收或
不宜執行沒收時，追徵其價額。
    事實及理由
一、本件犯罪事實及證據，除犯罪事實欄第一行「民國110 年10
    月23日」更正為「民國109 年10月23日」；證據清單「編號
    5 」更正為「編號4 」；證據部分補充：「現場照片、被告
    鄭文慶於本院準備程序及審理時之自白」外，餘均引用檢察
    官起訴書之記載（詳如附件）。
二、論罪科刑：
  ㈠核被告鄭文慶所為，係犯刑法第321 條第1 項第1 款之侵入
    住宅竊盜罪。
  ㈡被告①前於民國102 年間因竊盜案件，經本院以102 年度桃
    簡字第2321號判決判處有期徒刑6 月確定；②又於103 年間
    因竊盜等案件，經本院以104 年度審易字第3 號判決分別判
    處應執行有期徒刑6 月、4 月，應執行有期徒刑8 月確定；
    上開①②所示之罪刑，嗣經本院以104 年度聲字第3448號裁
    定應執行有期徒刑1 年1 月確定；③另於104 年間因竊盜等
    案件，經本院以105 年度易字第112 號判決分別判處有期徒
    刑5 月、3 月、拘役30日，應執行有期徒刑7 月、拘役30日
    確定；④再於105 年間因竊盜案件，經本院以105 年度桃簡
    字第238 號判決判處有期徒刑4 月確定；⑤復於105 年間因
    竊盜案件，經本院以105 年度審簡字第307 號判決判處有期
    徒刑3 月確定；⑥更於105 年間因詐欺、加重竊盜案件，經
    本院以105 年度審易字第873 號、第1003號判決分別判處有
    期徒刑8 月、3 月確定；⑦又於105 年間因加重竊盜案件，
    經本院以105 年度審易字第874 號判決判處有期徒刑8 月確
    定；上開③⑤⑥⑦所示之罪刑，則經本院以105 年度聲字第
    3819號裁定應執行有期徒刑2 年4 月確定，上開應執行有期
    徒刑復與④所示之罪刑、拘役接續執行，有期徒刑部分於10
    8 年5 月13日執行完畢（於本案構成累犯），隨自翌（14）
    日起接續執行拘役之刑期迄108 年6 月12日執行完畢等情，
    有臺灣高等法院被告前案紀錄表在卷可按，是其於徒刑執行
    完畢後5 年內故意再犯本件有期徒刑以上之罪，為累犯，再
    參照司法院大法官釋字第775 號解釋意旨，被告前已有多次
    竊盜犯行，足顯被告對刑之執行均不知悔改，其前對刑罰之
    反應力亦屬薄弱，此次加重最低本刑，對其人身自由所為之
    限制自無過苛之侵害，是認應依刑法第47條第1 項規定加重
    其刑。
  ㈢爰審酌被告正值壯年，不思以正當手段獲取財物，竟侵入告
    訴人之住處內竊取他人財物，漠視他人財產法益，破壞居住
    安寧，危害社會治安，所為誠屬可議，惟念其犯後坦認犯行
    ，兼衡其犯罪之動機、目的、手段及迄今尚未與告訴人達成
    和解並賠償損害等一切情狀，量處如主文所示之刑。
三、沒收：
    未扣案之現金新臺幣300 元，為被告犯本案犯罪所得之物，
    應依刑法第38條之1 第1 項前段宣告沒收，爰依刑法第38條
    之1 第3 項規定，於全部或一部不能沒收或不宜執行沒收時
    ，追徵其價額。
據上論斷，應依刑事訴訟法第273 條之1 第1 項、第299 條第1
項前段、第310 條之2 、第454 條，判決如主文。
本案經檢察官朱秀晴提起公訴，檢察官董諭到庭執行職務。
中    華    民    國   110    年    11    月    4     日
                  刑事審查庭  法  官  李佳穎
以上正本證明與原本無異。
如不服本判決應於收受判決後20日內向本院提出上訴書狀，並應
敘述具體理由。其未敘述上訴理由者，應於上訴期間屆滿後20日
內向本院補提理由書(均須按他造當事人之人數附繕本)「切勿逕
送上級法院」。
                              書記官  蔡萱穎
中    華    民    國   110    年    11    月    4     日
附錄本案論罪科刑依據之法條：
犯前條第1 項、第2 項之罪而有下列情形之一者，處6 月以上5
年以下有期徒刑，得併科50萬元以下罰金：
一、侵入住宅或有人居住之建築物、船艦或隱匿其內而犯之。
二、毀越門窗、牆垣或其他安全設備而犯之。
三、攜帶兇器而犯之。
四、結夥三人以上而犯之。
五、乘火災、水災或其他災害之際而犯之。
六、在車站、港埠、航空站或其他供水、陸、空公眾運輸之舟、
    車、航空機內而犯之。
前項之未遂犯罰之。
　
附件：
臺灣桃園地方檢察署檢察官起訴書
                                     110年度偵字第3874號
    被      告  鄭文慶  男  35歲（民國00年0月00日生）
                        住雲林縣○○市○○路00○0號
                        居桃園市○○區○○街000巷0弄0號4
                          樓
                       （現另案於法務部矯正署桃園監獄執
                         行中）
                        國民身分證統一編號：Z000000000號
上列被告因竊盜案件，已經偵查終結，認應該提起公訴，茲將犯
罪事實及證據並所犯法條分敘如下：
        犯罪事實
一、鄭文慶於民國110 年10月23日上午7 時40分至下午5 時間某
    時許，見桃園市○○區○○路000 巷000 號盧瑞鈺居處大門
    開啟，竟意圖為自己不法之所有，基於竊盜之犯意，逕行侵
    入上開住宅內，徒手竊取盧瑞鈺所有存錢筒內現金新臺幣（
    下同）300 元得手，旋即逃逸。
二、案經盧瑞鈺訴由桃園市政府警察局八德分局報告偵辦。
        證據並所犯法條
一、證據清單及待證事實：
┌─┬───────────┬───────────────┐
│編│       證據名稱       │           待證事實           │
│號│                      │                              │
├─┼───────────┼───────────────┤
│1 │被告鄭文慶於警詢時及偵│坦承有於上開時、地侵入告訴人盧│
│  │查時之供述            │瑞鈺住宅竊取存錢筒內零錢之事實│
│  │                      │。                            │
├─┼───────────┼───────────────┤
│2 │告訴人盧瑞鈺於警詢時之│證明被告有於上開時、地侵入告訴│
│  │指述                  │人住宅竊取存錢筒內零錢 300 元 │
│  │                      │之事實。                      │
├─┼───────────┼───────────────┤
│3 │內政部警政署刑事警察局│證明告訴人住宅內之存錢筒上驗得│
│  │刑紋字第 1098026929 號│被告指紋之事實。              │
│  │鑑定書                │                              │
├─┼───────────┼───────────────┤
│5 │現場勘察照片簿資料1份 │佐證全部犯罪事實。            │
└─┴───────────┴───────────────┘
二、核被告所為，犯刑法第321 條第1 項第1 款之侵入住宅竊盜
    罪嫌。另被告上開竊得之犯罪所得，請依刑法第38條之1 第
    1 項、第3 項規定宣告沒收，於全部或一部不能沒收或不宜
    執行沒收時，追徵其價額。
三、至告訴及報告意旨認被告於上開時、地，係以不詳工具及磚
    頭破壞門窗侵入住宅，另涉犯刑法第354 條之毀損、第321
    條第2 款之加重竊盜罪嫌等語。然被告辯稱：伊沒有破壞大
    門，伊到現場時大門就已經被破壞了等語，觀諸卷附現場照
    片，雖可見無從大門確有遭人破壞，然無從認定係於何時、
    由何人所為，告訴人亦未提出現場監視器影像畫面等客觀事
    證，尚難單憑告訴人之片面指訴，逕為不利於被告之事實認
    定。惟此部分若成立犯罪，被告係於密接之時間點為侵入住
    宅竊盜及毀損之犯行，與上開起訴之犯罪事實有想像競合之
    裁判上一罪關係，自為本案起訴效力所及，爰不另為不起訴
    處分，附此敘明。
四、依刑事訴訟法第251 條第1 項提起公訴。
    此  致
臺灣桃園地方法院
中    華    民    國   110    年    3     月    19    日
                          檢  察  官   朱 秀 晴
本件證明與原本無異
中    華    民    國   110    年    4     月     8    日
                          書  記  官   張 珮 玥
所犯法條
刑法第321 條第1 項
犯前條第1 項、第2 項之罪而有下列情形之一者，處6 月以上5
年以下有期徒刑，得併科50萬元以下罰金：
一、侵入住宅或有人居住之建築物、船艦或隱匿其內而犯之。
二、毀越門窗、牆垣或其他安全設備而犯之。
三、攜帶兇器而犯之。
四、結夥三人以上而犯之。
五、乘火災、水災或其他災害之際而犯之。
六、在車站、港埠、航空站或其他供水、陸、空公眾運輸之舟、
    車、航空機內而犯之。
前項之未遂犯罰之。